【裁判字號】    89,自,72
【裁判日期】    890918
【裁判案由】    詐欺
【裁判全文】
臺灣屏東地方法院刑事判決                            八十九年度自字第七二號
    自  訴  人  丙○○
    被      告  甲○○
                乙○○
右列被告因詐欺案件，經自訴人提起自訴，本院判決如左：
     主  文
甲○○、乙○○均無罪。
     理  由
一、自訴意旨略謂：被告甲○○於八十八年四月至同年六月間，向自訴人購買天然給
    配（砂石原料），自訴人依約送貨，被告於同年六月交付以被告乙○○（甲○○
    之子）為發票人、面額新台幣一百六十九萬四千五百元之支票一紙做為貨款，但
    該支票至發票日竟無法兌現，經自訴人多次催討無著，被告二人所為涉有刑法第
    三百三十九條之詐欺罪嫌，為此提起自訴。
二、自訴人以被告二人涉犯詐欺罪嫌，無非以被告甲○○交付以被告乙○○為發票人
    、面額新台幣（下同）一百六十九萬四千五百元之支票一紙做為貨款，但該支票
    至發票日竟無法兌現，經自訴人多次催討無著等語，並提出存款不足退票單影本
    及存證信函各乙紙為憑。訊據被告甲○○、乙○○均坦承有交付上揭支票予自訴
    人，但皆堅決認有詐欺情事，辯稱：於退票時即己先給付五十萬予自訴人，嗣又
    陸續給付，總共己清償九十七萬二千九百十五元，尚餘七十二萬一千五百八十五
    元，曾要求其砂石工廠廠長再與自訴人協調等語。
三、按犯罪事實應依證據認定之，無證據不得推定其犯罪事實。又不能證明被告犯罪
    者，應諭知無罪之判決，刑事訴訟法第一百五十四條、第三百零一條第一項分別
    定有明文。
四、經查：被告二人辯稱己於退票時即先給付五十萬予自訴人，嗣又陸續給付，總共
    己清償九十七萬二千九百十五元，尚餘七十二萬一千五百八十五元等情，己據自
    訴人陳述明白，於審理中，被告二人復與自訴人達成分期清償餘款協議，獲自訴
    人諒解，有本院八十九年九月四日審判筆錄可參。如被告等有詐欺之意，豈有於
    退票後，猶願陸續給付九十七萬二千九百十五元予自訴人之理，是本件純係民事
    債務不履行之問題，揆諸前開規定意旨，應認被告二人所為與普通詐欺罪之構成
    要件有間，誠難以該罪相繩。此外，復查無其他積極證據足認被告有自訴人所指
    之詐欺犯行，既不能證明被告犯罪，自應為其無罪之諭知。
五、據上論斷，應依刑事訴訟法第三百四十三條、第三百零一條第一項前段，判決如
    主文。
中      華      民      國      八十九      年      九    月    十八    日
                                      臺灣屏東地方法院刑事第一庭
                                          法  官    夏  金  郎
右正本證明與原本無異。
對於本判決如有不服應於收受送達後十日內向本院提出上訴書狀上訴於台灣高等法院
高雄分院並按他造當事人之人數附具繕本。
                                          書記官    謝  博  興
中      華      民      國      八十九      年      九    月    十八    日


司法院資訊處製作；財團法人民間司法改革基金會備份。
